臺灣新北地方法院刑事附帶民事訴訟判決
　　　　　　　　　　　　　　 　　　 110年度附民字第138號
原      告  陳羿彣
被      告  陳宜佩
            莊正胤


上列被告因111年度簡字第1848號詐欺案件（原審理案號：110年
度易字第42號），經原告提起刑事附帶民事訴訟，請求損害賠償
，本院判決如下：
    主  文
原告之訴及假執行之聲請均駁回。
    事  實
一、原告訴之聲明及陳述，詳如附件「刑事附帶民事訴訟起訴狀
    」所載。　　
二、被告未為任何聲明或陳述，亦未提出任何書狀。
    理  由
一、按法院認為附帶民事訴訟原告之訴不合法者，應以判決駁回
    之，刑事訴訟法第502條第1項定有明文。次按因犯罪而受損
    害之人，於刑事訴訟程序得附帶提起民事訴訟，對於被告及
    依民法負賠償責任之人，請求回復其損害，刑事訴訟法第48
    7條第1項亦有明定，是刑事附帶民事訴訟之對象，除刑事被
    告外，固兼及於依民法負賠償責任之人，惟所謂「依民法負
    賠償責任之人」，係指該刑事案件中依民法規定應負賠償責
    任之人而言。故刑事附帶民事訴訟之原告所主張之共同加害
    人，必以在刑事訴訟程序中經認定係共同侵權行為之人，始
    得謂為依民法負賠償責任之人，否則對之提起是項附帶民事
    訴訟，即難謂合法（最高法院104年度台附字第10號判決參
    照）。
二、查本院所受理之111年度簡字第1848號詐欺案件，檢察官就
    原告陳羿彣為被害人之部分，係起訴王暐勛為被告，並未起
    訴陳宜佩、莊正胤為被告，是就被告陳宜佩、莊正胤而言，
    此部分之刑事訴訟程序並不存在，且本院審理結果，亦未認
    定上開被告有共同為此部分犯行，此有該刑事案件之起訴書
    及判決書在卷可憑。則上開被告既非原告被詐欺部分之被告
    或共犯或其他共同侵權行為之人，依上開說明，原告對被告
    提起附帶民事訴訟，於法即有未合，應予駁回。其訴既經駁
    回，假執行之聲請即失所附麗，併予駁回之。而刑事附帶民
    事訴訟依法免納裁判費，本案並不生訴訟費用之問題。
三、至原告對同案被告蕭志偉、王暐勛提起之刑事附帶民事訴訟
    部分，因刑事部分仍由本院以110年度易字第42號審理中，
    故此部分刑事附帶民事訴訟亦仍由本院續行審理，附此敘明
    。
據上論斷，依刑事訴訟法第502條第1項，判決如主文。
中　　華　　民　　國　　111 　年　　5 　　月　　18　　日
                  刑事第十三庭  審判長法  官  陳昭筠

                                      法  官  陳幽蘭

                                      法  官  林建良   
上列正本證明與原本無異。
如不服本判決，應於判決送達後20日內敘明上訴理由，向本院提
出上訴狀 (應附繕本) ，上訴於臺灣高等法院。其未敘述上訴理
由者，應於上訴期間屆滿後20日內向本院補提理由書「切勿逕送
上級法院」。
                                      書記官  陳昇宏
中　　華　　民　　國　　111 　年　　5 　　月　　18　　日